【裁判字號】    89,訴,921
【裁判日期】    891227
【裁判案由】    妨害兵役
【裁判全文】
臺灣臺南地方法院刑事判決                          八十九年度訴字第九二一號
    公  訴  人  臺灣台南地方法院檢察署檢察官
    被      告  乙○○
右列被告因妨害兵役案件，經檢察官提起公訴（八十九年度偵字第7747號），本院判
決如左：
    主  文
乙○○意圖避免常備兵之徵集，應受徵集，無故拒絕接受徵集令，累犯，處有期徒刑
拾月。褫奪公權參年。
    事  實
一、乙○○民國八十七年間犯竊盜及竊佔罪，經法院分別判刑一年二月及四月並定執
    行刑，並於八十九年一月十二日執行完畢，不知悔改，其係陸軍一八五一梯次常
    備兵役男，應於民國八十九年六月七日上午七時五十分前往台南縣官田鄉第一０
    三旅報到入營服役，台南縣政府並於八十九年五月二十五日核發徵兵召集令，由
    其父親羅五吉收受召集令，詎乙○○意圖避免上開徵集，而離家外出，雖明知有
    徵集之事，仍故不返家，致使羅五吉無法將上開召集令交予乙○○，而無故拒絕
    接受常備兵之徵集令。
二、案經台南縣政府函送台南地方法院檢察署檢察官偵查起訴。
    理  由
一、訊據被告乙○○坦承與其父羅五吉嘔氣離家出走致未收到徵集令，惟辯稱無意圖
    逃避徵集云云。查右揭事實業據台南縣政府以八十九年六月二十三日府兵徵字第
    九九六一一號函敘甚詳，復有常備兵徵集令在卷可憑，被告之父於縣政府調查中
    亦證述；「被告離家出走，未與家人聯絡，但其姑母曾告知有徵集之事，被告仍
    不置理。」顯見被告確有意圖避免常備兵之徵集，無故拒絕接受徵集令犯行，被
    告罪證明確，犯行已可認定。
二、核被告所為，係犯妨害兵役治罪條例第四條第四款之罪，自應依法論科，查被告
    犯有如事實欄所載之罪及執行情形，有前科查註紀錄表在卷足憑，其於伍年內又
    犯有期徒刑以上之本罪，依法為累犯并依法加重其刑，爰審酌被告犯罪之動機、
    目的、手段、所生危害及犯後態度等一切情狀量處如主文所示之刑，以資懲儆。
    又被告受有期徒刑陸月以上刑之宣告，依兵役法第二十六條規定應宣告褫奪公權
    ，爰並宣告褫奪公權三年。
據上論斷，應依刑事訴訟法第二百九十九條第一項前段，妨害兵役治罪條例第四條第
四款、第二十六條，刑法第十一條前段、第四十七條判決如主文。
本案經檢察官甲○○到庭執行職務。
中    華    民    國      八  十  九    年    十二    月    二十七      日
                              臺灣臺南地方法院刑事第一庭
                                      法  官  何  清  池
右正本證明與原本無異。
如不服本判決，應於送達後十日內，向本院提出上訴狀。
      書記官  李  春  法
中    華    民    國      八  十  九    年    十二    月    二十七      日
附錄本案論罪科刑法條全文：
妨害兵役治罪條例第四條第四款
意圖避免預備軍官、預備士官或常備兵、補充兵現役之徵集，而有左列行為之一者，
處六月以上、五年以下有期徒刑：
四、無故拒絕接受徵集令者。


司法院資訊處製作；財團法人民間司法改革基金會備份。
